【裁判字號】    94,重訴,10
【裁判日期】    950707
【裁判案由】    違反毒品危害防制條例
【裁判全文】
臺灣新竹地方法院刑事判決              94年度重訴字第10號
公  訴  人  臺灣新竹地方法院檢察署檢察官
被      告  丙○○
                    591號(.
指定辯護人  本院公設辯護人林建和
被      告  乙○○
                    之2(
選任辯護人  洪大明律師
上列被告等因違反毒品危害防制條例案件，經檢察官提起公訴（
九十四年度偵字第四五八四號）及併案審理（九十五年度偵字第
五九三號、第一二四三號），本院判決如下：
    主  文
丙○○共同販賣第二級毒品，累犯，處有期徒刑拾貳年陸月，併
科罰金新臺幣陸拾萬元，罰金如易服勞役，以新臺幣貳仟元折算
壹日。扣案之第二級毒品甲基安非他命伍包（驗餘淨重共肆仟玖
佰玖拾玖點壹伍公克，包裝塑膠袋總重肆拾捌點玖捌公克），均
沒收銷燬之，扣案之門號為0000000000號、0000
000000號、0000000000號ＳＩＭ卡各壹張、黑
色皮套壹個、抽取式面紙空盒參個、新竹國際商業銀行存摺壹本
，均沒收之。
乙○○共同販賣第二級毒品，處有期徒刑拾貳年，併科罰金新臺
幣陸拾萬元，罰金如易服勞役，以新臺幣貳仟元折算壹日。扣案
之第二級毒品甲基安非他命伍包（驗餘淨重共肆仟玖佰玖拾玖點
壹伍公克，包裝塑膠袋總重肆拾捌點玖捌公克），均沒收銷燬之
，扣案之門號為0000000000號、000000000
0號、0000000000號ＳＩＭ卡各壹張、黑色皮套壹個
、抽取式面紙空盒參個、新竹國際商業銀行存摺壹本，均沒收之
。
    事  實
一、丙○○曾於民國八十九年間因違反毒品危害防制條例案件，
    經臺灣桃園地方法院以八十九年度壢簡字第九二九號判決判
    處有期徒刑六月確定。又於九十一年間因侵占及違反毒品危
    害防制條例案件，經臺灣桃園地方法院以九十年度壢簡字第
    一一四五號及九十一年訴緝字第七八號判決分別判處有期徒
    刑四月、十月確定。嗣上開三罪接續執行，於九十三年七月
    二十日因縮短刑期假釋出監，於同年十月二十六日假釋期滿
    執行完畢。
二、丙○○係甲○○身邊之小弟，乙○○則受僱於甲○○擔任聯
    結車司機。二人受甲○○之託，竟與甲○○共同基於意圖營
    利販賣第二級毒品安非他命之犯意聯絡及行為分擔，由甲○○提供販入安非他命之資金，將存放有資金之新竹國際商業
    銀行（下稱新竹國際商銀）關西分行帳號000-0000-0000000
    0000號存款人為甲○○之存摺、印章交付乙○○，由丙○○
    於九十四年八月二十五日上午七、八時許駕駛車號４０３３
    －ＭＮ號自用小客車，前往新竹縣關西鎮金山里十四鄰馬武
    督一四二號之二乙○○住處，搭載乙○○南下高雄市向綽號
    「明哥」（譯音）之成年男子購買安非他命，二人於同日中
    午十二時許至高雄市○○路附近與「明哥」碰面，由「明哥
    」導引丙○○、乙○○前往高雄市三民區○○○路三八三號
    新竹國際商銀高雄分行，由丙○○持上開存摺、印章進入該
    分行提領現金新臺幣（下同）一百七十五萬元，乙○○並於
    丙○○辦理提款程序中進入該分行查看提款情況。丙○○領
    出現款後，即將該現金一百七十五萬元交予「明哥」，「明
    哥」則在高雄市某處將五包（其中三包以抽取式面紙盒包裝
    ，另二包以報紙包裝後置入塑膠袋內）安非他命（驗餘淨重
    共四九九九點一五公克）放置在丙○○所駕駛之上開車輛後
    行李廂內，完成買賣毒品之交易行為。丙○○、乙○○二人
    則於同日下午三時許，行駛國道三號高速公路載運該安非他
    命返回新竹縣關西鎮馬武督地區，欲將購得之安非他命交付
    甲○○，丙○○於途經某一國道休息站時，將其中以報紙包
    裝之二包安非他命移至後行李廂葉子板夾層內。旋經行政院
    海岸巡防署北部地區巡防局、臺北市政府警察局文山第二分
    局於實施通訊監察中得知丙○○二人駕駛上開車輛返回新竹
    縣關西鎮馬武督山區，準備將購得之毒品交予甲○○，而於
    同日晚上八時三十分許在該山區道路攔截查獲，並扣得置於
    後行李廂中之其中三包以抽取式面紙盒包覆之第二級毒品安
    非他命（驗餘淨重計三○○二點○七公克）及000000
    0000號、0000000000號、00000000
    00號ＳＩＭ卡各一張、黑色皮套一個、甲○○所有之新竹
    國際商銀存摺一本。嗣並經警於九十四年十一月二日在上開
    車輛後行李廂葉子板夾層內，查獲另二包以報紙包覆之安非
    他命（驗餘淨重一九九七點○八公克）。
二、案經行政院海岸巡防署北部地區巡防局移送臺灣新竹地方法
    院檢察署檢察官偵查起訴及移送併案審理。
    理  由
壹、程序部分：
    關於九十四年八月二十五日凌晨一時四十三分許、上午十時
    四十四分許、中午十二時五十三分許，被告丙○○利用其所
    有之0000000000號行動電話，撥打至00000
    00000號行動電話，與案外人即綽號「明哥」之成年男
    子；另於同日下午四時五十二分許，被告丙○○、乙○○利
    用上開電話及證人甲○○住處之000000000號電話
    互相通話之監聽通訊譯文（見九十四年度偵字第四五八四號
    《下稱第四五八四號偵查卷》第七六至八五頁），經查該通
    訊監聽資料，係行政院海岸巡防署北部地區巡防局依據臺灣
    臺北地方法院檢察署檢察官依法指揮偵辦（見第四五八四號
    偵查卷第一頁移送書所載）所得，並無違法取證之瑕疵，且
    被告丙○○、乙○○於本院審理時均坦承譯文之記載確係其
    等分別與綽號「明哥」、「牛哥」（即證人甲○○）之對話
    無誤，且被告二人及其等之辯護人於本院準備程序、審理時
    亦均未爭執卷附通訊監察譯文之證據能力，本院自得採為論
    罪之依據。
貳、認定犯罪事實所憑之證據及理由：
一、查，被告丙○○於九十四年八月二十六日警詢時即自白供稱
    ：因為我在外面欠賭債及購買毒品之債務，牛哥（即甲○○
    ）叫我幫他去高雄找「明哥」，我攜帶之安非他命是要拿給
    牛哥的（見第四五八四號偵查卷第三一、三二頁）；於同日
    接受檢察官訊問時供稱：牛哥要我去找「明哥」，如果有需
    要就由牛哥的帳戶領錢出來給「明哥」，乙○○是牛哥叫他
    跟我一起下去高雄的（見第四五八四號偵查卷第一一九頁）
    ；於本院九十四年十月二十日隔離訊問時供稱：我與「明哥
    」碰面時乙○○有在旁邊、有聽到我與「明哥」之對話、拿
    錢給「明哥」時乙○○亦有在旁，且事後有查看存摺（見本
    院卷第十九頁）；於九十四年十一月二日仍遭本院羈押並禁
    止接見通信期間接受警詢、檢察官訊問時供稱：我是替甲○○向綽號「明哥」男子購毒（見本院卷第五十、五一頁）；
    於本院九十四年十二月六日準備程序訊問時仍自白：我沒有
    與甲○○各出資一半，我原本想說事情到我這邊就結束，所
    以才會說出資各半，事實上資金都是由甲○○出的，承認有
    販賣第二級毒品之行為等語（見本院卷第六五頁）；於本院
    九十五年三月十六日審理時具結證稱：在「明哥」車上接洽
    毒品時，乙○○在旁邊坐著，當時因為工作停擺，我較有時
    間，那天牛哥可能沒空，所以叫我下去找「明哥」接觸買安
    非他命，牛哥是在案發前一天要我約「明哥」，才告訴我要
    跟「明哥」買毒品，毒品有三小袋是用面紙盒裝，共三盒，
    另外二小袋是用報紙包一起裝在一個塑膠袋，我在回程之休
    息站，將用報紙包的二包拿出，放在後車廂一塊可以掀開的
    絨布板下面，我是牛哥身邊的小弟，我出獄後碰到乙○○，
    他已經在幫牛哥做事等語（見本院卷第一九八至二○九頁）
    。
二、被告乙○○於警詢、檢察官訊問時均坦白承認與被告丙○○
    一起至高雄之事實，於九十四年九月十四日檢察官訊問時尚
    供稱：他們（指丙○○）要做什麼我心裡有數，我知道他們
    要向對方買安非他命或海洛因（見第四五八四號偵查卷第一
    九三頁）；於本院九十四年十月二十日隔離訊問時供稱：我
    大概知道丙○○叫我陪他去高雄是要去買毒品，甲○○的存
    摺、印章一直都在我這邊，因為載貨的貨款收支都是我在處
    理，我是幫他開聯結車，甲○○叫我交存摺給丙○○去領錢
    （見本院卷第二一頁）等語。
三、證人甲○○於本院審理時具結證稱：我對乙○○蠻信任的，
    才會把數目大的金額叫他去處理，乙○○住我隔壁是鄰居，
    我雇傭乙○○幫我開貨車，把新竹商銀之存摺交給他，由他
    幫我存款提款，我做檳榔批發、人力仲介，生意往來需要現
    金周轉，都是用新竹商銀的存摺，我的存摺都是乙○○在跑
    ，我也比較相信乙○○，乙○○有幫我存款過，也知道提款
    密碼等語（詳見本院卷第一三一至一四○頁）。
四、由上開被告二人之自白及證人甲○○之證述內容可知，被告
    丙○○係依據證人甲○○之指示到高雄向「明哥」購買第二
    級毒品，被告乙○○因較受證人甲○○之信任，且一向幫甲○○處理扣案之新竹商銀存摺提、存款事宜，故而攜帶甲○○所交付之存摺、印章，與被告丙○○一起至高雄購買毒品
    ，購買毒品之現金一百七十五萬元，均係證人甲○○出資之
    事實，應可以認定。又被告丙○○、乙○○既均自承知道去
    高雄之目的是要購買毒品，顯見被告二人主觀上亦有購買毒
    品之犯意聯絡。
五、證人甲○○於本院審理時雖具結證稱：一百七十五萬元是被
    告丙○○向伊借的，丙○○之前曾經向伊借過現金一百萬元
    ，一星期即歸還，沒有借過小筆的等語。然被告丙○○於本
    院訊問時供稱本案案發之前雖有向甲○○借過錢，但金額係
    有時五萬元、有時十萬元（見本院卷第十九頁）。證人甲○○與被告丙○○所述過去借款金額差距頗大，而證人亦證稱
    自己沒有問丙○○借錢的目的，也不知道丙○○之工作為何
    ，更沒有談及何時還錢，以及利息如何計算（詳見本院卷第
    一三一至一四○頁）。惟，一百七十五萬元並非小數目，證
    人所有上開新竹商銀帳戶於九十四年八月二十五日當時結餘
    額為二百六十五萬五千三百八十元，此有新竹商銀存摺、支
    存對帳單及存摺一本在卷可按。證人甲○○竟然在還未確定
    如何計息、何時還錢及確認被告確實有還錢能力之情況下，
    即大方允諾將自己帳戶內多數存款借予被告丙○○，實不符
    合常情。雖被告丙○○、乙○○嗣於本院解除禁止接見通信
    處分後，亦曾更易前詞改辯稱一百七十五萬元是被告丙○○
    向證人甲○○借得，然本院依據上情，認為此借款說法並不
    足採，證人甲○○之此部分證述不無迴避責任之嫌，不足採
    信。證人甲○○確係出資一百七十五萬元購買毒品之事實，
    應堪認定，且證人甲○○與被告二人主觀上亦有購買毒品之
    犯意聯絡。
六、另被告丙○○於本院審理時雖復辯稱扣案之安非他命係買來
    供自己與乙○○、甲○○施用云云。惟按諸相關文獻記載正
    常人之安非他命與海洛因之最低致死劑量皆為二百毫克，一
    天內若單次使用超過此劑量即有致命之可能性，數小時內大
    量施用於體內可產生累積現象而導致中毒或死亡，有行政院
    衛生署管制藥品管理局八十八年十月十九日管檢字第八一
    ○一七號函可參，而被告丙○○販入本件該五包安非他命時
    ，鑑驗前毛重量即高達五○五五點六三公克，驗餘淨重四九
    九九點一五公克，縱係供被告每日施用，參照前開說明，對
    於被告之性命已足堪慮，況且被告丙○○、乙○○自身亦有
    施用毒品之犯行紀錄，均知悉毒品之交易價格為何，當知扣
    案安非他命如為警查獲，損失將不貲，尚難認符合任何經濟
    效益，若係僅供自己施用，實與常情有違。故顯然被告丙○○、乙○○及證人甲○○購入上開五包約五公斤之安非他命
    時，即有供販賣營利之意圖甚明。
七、又扣案之安非他命五包白色結晶體，經送內政部警政署刑事
    警察局以氣相層析質譜分析法及核磁共振分析法鑑驗結果，
    均檢出有第二級毒品甲基安非他命成分，純度分別為93.5%
    、97.8%，實際總毛重五○五五點六三公克，驗餘總淨重四
    九九九點一五公克，包裝塑膠袋總重四八點九八公克等情，
    有該局九十四年十月六日刑鑑字0000000000號、九十四年十
    一月二十九日刑鑑字第0940168319號、九十五年二月二十一
    日刑鑑字第0950000619號鑑驗通知書各一件在卷可稽（見本
    院卷第四十、一二五、一五七頁），而該五包安非他命確係
    在證人即共犯甲○○之授意指示下，由被告丙○○、乙○○
    於九十四年八月二十五日在高雄向「明哥」購得後攜回新竹
    ，於返回途中遭警查獲其中三包及於九十四年十一月二日在
    上開車輛後行李廂葉子板夾層內再查獲另二包等情，亦為被
    告二人供承在卷。
八、此外，被告乙○○確實於被告丙○○在新竹商銀高雄分行提
    領現金之過程中進入該銀行在櫃臺前與被告丙○○交談之事
    實，亦經本院於審理時勘驗新竹商銀高雄分行所提供之錄影
    帶屬實，有勘驗筆錄在卷可參（見本院卷第一四○頁）；另
    被告丙○○所有之0000000000號行動電話於九十
    四年八月十七日至同年月二十五日之通訊監察譯文一件、扣
    案之0000000000號、0000000000號、
    0000000000號ＳＩＭ卡各一張、黑色皮套一個、
    裝置毒品用之抽取式面紙空盒三個、甲○○所有之新竹國際
    商銀存摺一本，足資佐證。本件被告丙○○、乙○○販賣第
    二級毒品安非他命之犯行，洵堪認定，應依法論科。
參、對於被告辯解本院之判斷：
一、被告丙○○先於本院九十四年十二月六日準備程序訊問時坦
    白承認上開販入第二級毒品安非他命之犯行，嗣於九十五年
    二月二十一日審理訊問時改口否認有販賣第二級毒品犯行，
    辯稱係受甲○○之委託，幫甲○○去高雄買毒品，伊係幫甲○○的忙，沒有販賣之意思云云。另辯護人之辯護意旨則認
    被告丙○○所為係犯運輸第二級毒品罪，而非販賣等語。
二、被告乙○○則否認與丙○○、甲○○有共同販賣毒品之犯意
    聯絡，辯稱：陪丙○○去高雄，是因為丙○○累了，自己可
    以幫忙開車，只有幫助丙○○之意思云云。辯護人之辯護要
    旨亦主張被告乙○○僅成立販賣第二級毒品罪之幫助犯等語
    。
三、不採之理由：
（一）被告丙○○、乙○○與共犯甲○○係共同基於販賣第二級
      毒品安非他命之犯意聯絡，以由共犯甲○○負責出資、由
      被告丙○○、乙○○一起至高雄與綽號「明哥」之男子接
      洽，並一同至新竹商銀高雄分行領取一百七十五萬元交予
      綽號「明哥」之男子後，將上開所述之第二級毒品載回新
      竹之分工方式共同販賣第二級毒品，業經本院認定如前所
      述。
（二）按毒品危害防制條例之運輸毒品罪，所謂「運輸」，係指
      本於運輸意思而搬運輸送而言。次按，刑法上關於正犯、
      幫助犯之區別，係以其主觀之犯意及客觀之犯行為標準，
      凡以自己犯罪之意思而參與犯罪，無論其所參與者是否犯
      罪構成要件之行為，皆為正犯，其以幫助他人犯罪之意思
      而參與犯罪，其所參與者，苟係犯罪構成要件之行為，亦
      為正犯，必以幫助他人犯罪之意思而參與犯罪，其所參與
      者又為犯罪構成要件以外之行為，始為幫助犯。
（三）查，被告丙○○雖駕駛上開車輛至高雄將上開所述之第二
      級毒品載回新竹，然被告丙○○於出發至高雄前，已先利
      用行動電話與「明哥」聯絡，並約好見面之時間、地點，
      此有上開通訊監察譯文可參，於到達高雄後，並先至銀行
      提領欲販入毒品之價金即現金一百七十五萬元後，交付予
      「明哥」。由被告丙○○上述先行與賣方聯絡、買賣時當
      場給付買賣毒品價金之行為觀之，被告丙○○所為顯然是
      已參與買賣毒品之行為，而非僅單純地駕駛車輛載送毒品
      而已。被告丙○○客觀上既已為買賣毒品之構成要件行為
      ，參以本院認定被告丙○○主觀上確有營利之意圖，則被
      告丙○○之行為當屬販賣行為無誤。被告丙○○所辯及其
      辯護人上開辯護，尚不足採。
（四）被告乙○○與被告丙○○、共犯甲○○三人，在被告二人
      出發前往高雄時，彼此間即有意圖營利販入第二級毒品之
      犯意聯絡，已如前述，被告乙○○一路保管共犯甲○○之
      存摺、印章，於到達高雄後始交付被告丙○○提領現金，
      且於丙○○在銀行領錢期間，更曾進入銀行內瞭解領錢之
      進度，顯見被告乙○○在整個販入第二級毒品之犯行中，
      亦有參與買賣價金之保管、提領行為，已非如被告所辯之
      單純幫忙開車而已。再者，買賣價金之給付乃販賣毒品行
      為之重要一環，因為毒品買賣係非法行為，加以毒品價格
      昂貴，通常買賣雙方均秘密交易，且係一手交錢、一手交
      付毒品，以避免橫生枝節而暴露形跡，被告乙○○在整個
      販入毒品之過程中，既然在客觀行為上均負責保管販入毒
      品之價金，參以本院認定被告乙○○主觀上確有營利之意
      圖，則被告乙○○之行為當屬販賣行為無誤，為販賣毒品
      之正犯。被告乙○○所辯及其辯護人上開辯護，均不足採
      。
肆、論罪科刑之理由：
一、按毒品危害防制條例第四條第一、二項所謂販賣行為，不以
    販入後復行賣出為必要，祇要以營利意思之為目的，而有販
    入或賣出二者其一之行為，即足構成；行為人持有第一級或
    第二級毒品，有以主觀上營利售賣意圖而販入第一級或第二
    級毒品，其雖未及賣出，仍應論以販賣第一級或第二級毒品
    罪既遂罪責（最高法院九十年台上字第一八九八號判決要旨
    參照）。被告丙○○、乙○○持有第二級毒品甲基安非他命
    之數量淨重高達四九九九點一五公克，堪認其二人主觀上係
    以營利販賣意圖而販入第二級毒品，雖未及賣出即遭警查獲
    ，揆諸上揭說明，被告二人均業已構成毒品危害防制條例第
    四條第二項之販賣第二級毒品罪。
二、被告二人持有第二級毒品安非他命之低度行為，應為其二人
    販賣第二級毒品安非他命之高度行為所吸收，均不另論罪。
三、被告二人與共犯甲○○間，就上開犯行有犯意之聯絡及行為
    之分擔，均為共同正犯。
四、按刑法第四十七條：「受有期徒刑之執行完畢，或受無期徒
    刑或有期徒刑一部之執行而赦免後，五年以內再犯有期徒刑
    以上之罪者，為累犯，加重本刑至二分之一。」之規定，業
    經九十四年二月二日總統令修正公布第一項為：「受徒刑之
    執行完畢，或一部之執行而赦免後，五年以內故意再犯有期
    徒刑以上之罪者，為累犯，加重本刑至二分之一。」；第二
    項為：「第九十八條第二項關於因強制工作而免其刑之執行
    者，於受強制工作處分之執行完畢或一部之執行而免除後，
    五年以內故意再犯有期徒刑以上之罪者，以累犯論。」，並
    於九十五年七月一日施行。查，被告丙○○曾於八十九年間
    因違反毒品危害防制條例案件，經法院判處有期徒刑六月確
    定，又於九十一年間因侵占及違反毒品危害防制條例案件，
    經法院分別判處有期徒刑四月、十月確定。嗣上開三罪接續
    執行，於九十三年七月二十日因縮短刑期假釋出監，於同年
    十月二十六日假釋期滿執行完畢等情，有臺灣高等法院被告
    前案紀錄表一件在卷可按。其於受有期徒刑執行完畢後，五
    年以內再故意犯本件有期徒刑以上之罪，不論依上揭修正前
    之刑法第四十七條，或上揭修正後之刑法第四十七條第一項
    之規定，均構成累犯，對被告丙○○而言並無有利或不利之
    情形，自不生新舊法比較之問題，應逕依行為時之修正前之
    刑法第四十七條規定，論以累犯，並加重其刑，至無期徒刑
    部分則依法不得加重。
五、爰審酌被告丙○○素行不佳，與被告乙○○、共犯甲○○為
    圖一己之私利而販入毒品之動機、目的，所為使國家社會為
    掃除毒害、幫助吸毒者戒除毒癮，而花費不訾之金錢、人力
    、物力嚴重受侵害，持有安非他命之數量甚多，以目前販出
    之市價一千元僅可買得約一公克之安非他命觀之，被告二人
    與共犯甲○○之預期獲利可觀，對社會秩序所生危險甚鉅，
    犯罪後仍反覆虛詞掩飾犯行，態度不佳，不知悔悟及犯罪之
    手段等一切情狀，分別量處如主文所示之刑，並各併科罰金
    新臺幣六十萬元。按，行為後之法律有變更者，適用行為時
    之法律。但行為後之法律有利於行為人者，適用最有利於行
    為人之法律，刑法第二條第一項定有明文。被告丙○○、乙○○於犯本件之罪時，刑法第四十二條第二項前段規定：「
    易服勞役以一元以上三元以下折算一日。」又被告二人行為
    時之易服勞役折算標準，業據修正前罰金罰鍰提高標準條例
    第二條前段規定，就其原定數額提高為一百倍折算一日，則
    本件被告二人行為時之易服勞役折算標準，應以銀元一百元
    以上三百元以下折算一日，即新臺幣三百元以上九百元以下
    折算一日。惟九十五年七月一日修正公布施行之刑法第四十
    二條第三項前段規定：「易服勞役以新臺幣一千元、二千元
    或三千元折算一日。」比較修正前後之易服勞役折算標準，
    以修正後之規定，較有利於被告，則應依刑法第二條第一項
    後段之規定，適用修正後之刑法第四十二條第三項前段規定
    ，定其折算標準。故被告二人所受上開罰金之宣告，如易服
    勞役，均以新臺幣二千元折算一日。
六、扣案之第二級毒品安非他命五包（驗餘淨重共四九九九點一
    五公克），應依毒品危害防制條例第十八條第一項前段之規
    定，均沒收銷燬之；另供盛裝所用之塑膠袋總重四十八點九
    八公克，有防止毒品裸露、逸出之功能，門號為00000
    00000號、0000000000號、0000000
    000號ＳＩＭ卡各一張、黑色皮套一個、抽取式面紙空盒
    三個、新竹國際商業銀行存摺一本，分別為被告丙○○或共
    犯甲○○所有，且均係供本件犯罪所用之物，應併依毒品危
    害防制條例第十九條第一項之規定宣告沒收。至扣案之海洛
    因一包（毛重一點四公克），係供被告丙○○施用之毒品，
    業據被告丙○○於本院審理時供述在卷，難認與本件販賣第
    二級毒品犯行有何直接關連，且業經本院另於被告丙○○施
    用第一級毒品海洛因之案件（九十五年度訴字第二六七號）
    中諭知沒收並銷燬之，有上開判決書一件在卷可稽，本院爰
    不再為沒收銷燬之宣告。另扣案之車號４０３３－ＭＮ號自
    用小客車，雖為被告丙○○所有、供本件犯罪所用之物，然
    究該車之性質本即為代步之用，縱係供本件犯罪之用，然衡
    諸比例原則，本院認仍不宜為沒收之宣告，附此敘明。
七、至九十五年度偵字第五九三號、第一二四三號併案意旨所述
    之犯罪時間、地點、手法均與本案起訴之犯罪事實相同，僅
    查獲之第二級毒品安非他命之數量有異，然併案意旨所載查
    獲之毒品，既然也是被告二人於九十四年八月二十五日、以
    一百七十五萬元之代價自綽號「明哥」之男子處所一同販入
    ，應為單純之一罪，且業經公訴檢察官於本院準備程序時擴
    張毒品數量，故本院自應予以審酌，附此敘明。
伍、適用法律：
一、刑事訴訟法第二百九十九條第一項前段。
二、毒品危害防制條例第四條第二項、第十八條第一項前段、第
    十九條第一項。
三、修正後刑法第十一條、第二條第一項前段、第二十八條、修
    正前刑法第四十七條、修正後刑法第四十二條第三項前段。
本案經檢察官傅伊君到庭執行職務。
中    華    民    國    95    年    7     月    7     日
                        刑事第六庭審判長法  官  遲中慧
                                        法  官  林昌義
                                        法  官  魏瑞紅
以上正本證明與原本無異。
如不服本判決，應於判決送達後10日內向本院提出上訴狀 (應附
繕本 )，上訴於臺灣高等法院。
中    華    民    國    95    年    7     月    7     日
                                        書記官  吳月華
附錄論罪科刑法條：
毒品危害防制條例第4條第2項
製造、運輸、販賣第二級毒品者，處無期徒刑或7年以上有期徒
刑，得併科新臺幣7百萬元以下罰金。


司法院資訊處製作；財團法人民間司法改革基金會備份。
